DAVIN METOTI

WEB DEVELOPMENT DAN IT SUPPORT

Semarang, Indonesia | +62 81225396846 | davinmetotii@gmailcom | bit.ly/portofoliodavin | www.linkedin.com/in/davinmetoti

TENTANG SAYA

Sebagai seorang profesional pengembangan web dan mobile dengan pengalaman lebih dari satu tahun, saya telah membangun keahlian mendalam dalam menciptakan solusi teknologi terkini. Melalui beragam proyek, saya telah mengembangkan pemahaman mendalam tentang pengembangan front-end dan back-end, serta kemampuan dalam IT Support. Saya berkomitmen untuk terus belajar dan berkontribusi dalam menciptakan solusi inovatif dalam industri yang terus berkembang ini.

PENGALAMAN KERJA

PT. CITO PUTRA UTAMA - Semarang, Indonesia

Frontend dan IT Support (2022 – Sekarang)

- Membuat website operasioal perusahaan dengan Angular
- Membuat API (Application Programming Interface) dengan Codeigniter 3
- Maintenance system pendukung teknologi berjalan dengan baik

ALOPEDIA - Semarang, Indonesia

Web-development (2023 – Sekarang)

- Membuat web fullstack development dengan Codeigniter 3, PHP Native, HTML, CSS, Javascript.
- Membuat machine learning dengan PHP-ML dan python

PENDIDIKAN

SMK NEGERI 7 SEMARANG – Semarang, Indonesia

Sistem Infomatika Jaringan dan Aplikasi (2019 – 2023)

- Mempelajari tentang dasar dasar pengembangan web
- Mempelajari Jaringan dan winbox secara detail

KEAHLIAN

- Pemrograman: html, css, javascript, typescript, dart, php
- Framework : angular, node.js, codeigniter 3, react.js, flutter
- Software: Microsoft word, excel, powerpoint, visual studio code, android studio
- IT Support : Network Enginer, Maintenance Device, Maintenance Software, Winbox

MAGANG

PT. GLOBAL INTERMEDIA NUSANTARA - Yogyakarta, Indonesia

Staff Networking (Mei 2023 – Oktober 2023)

- Monitoring Server dengan Winbox
- Mengelola Web Server Apache dan Nginx dengan Proxmox

PT. NORGANTARA PRIMA PERKASA – Semarang, Indonesia

IT Support (Oktober 2023 – Desember 2023)

- Mengkonfigurasi jaringan satu lantai dengan topologi pear to pear menggunakan winbox
- Maintenance device sepeti computer, printer, dan laptop